【裁判字號】    99,上訴,68
【裁判日期】    990210
【裁判案由】    毒品危害防制條例
【裁判全文】
臺灣高等法院臺南分院刑事判決          99年度上訴字第68號
上  訴  人
即  被  告  甲○○
上列上訴人因違反毒品危害防制條例案件，不服臺灣臺南地方法
院九十八年度訴字第一一七０號，中華民國九十八年九月三十日
第一審判決（起訴案號：臺灣臺南地方法院檢察署九十八年度毒
偵字第一三一０號），提起上訴，被告就被訴事實為有罪之陳述
，本院判決如下：
    主  文
上訴駁回。
    事  實
一、甲○○前因施用毒品案件，經臺灣臺南地方法院以九十五年
    度毒聲字第二六三號裁定送觀察、勒戒後，認無繼續施用毒
    品之傾向，由臺灣臺南地方法院檢察署檢察官於民國九十五
    年五月二十二日，以九十五年度毒偵字第九五二號為不起訴
    處分確定。詎甲○○猶不知惕勵，仍未戒除毒癮，竟基於施
    用第一級毒品海洛因、第二級毒品甲基安非他命之犯意，於
    上開觀察、勒戒執行完畢釋放後五年內之九十八年五月十一
    日晚上十時許，在其位於臺南縣安定鄉港口村港口二五七之
    二號住處內，以其所有之注射針筒一支，同時施用海洛因及
    甲基安非他命一次。嗣警方於九十八年五月十二日中午十二
    時十分許，持臺灣臺南地方法院核發之搜索票搜索上開住處
    ，扣得上開施用毒品之器具注射針筒一支，並於九十八年五
    月十二日下午二時二十五分，得甲○○同意採集其尿液送驗
    ，結果呈嗎啡陽性、甲基安非他命陽性反應，而悉上情。
二、案經臺南縣警察局善化分局報請臺灣臺南地方法院檢察署檢
    察官偵查起訴。
    理  由
一、上開如何施用第一級毒品海洛因、第二級毒品甲基安非他命
    之犯罪事實，迭據上訴人即被告甲○○於警詢、偵查、原審
    中及本院審理時供認不諱，且被告前開時間經警採取其尿液
    ，送請長榮大學以氣相層析質譜儀之方法檢驗結果，確呈嗎
    啡、甲基安非他命陽性反應，有臺南縣警察局善化分局尿液
    送驗編號暨年籍對照表、長榮大學九十八年五月二十五日Ｔ
    ＲＣ檢體編號0000000號確認報告、及扣案之注射針
    筒一支等附卷可稽，足認被告上開自白與事實相符，可堪採
    為認定被告施用海洛因、甲基安非他命之犯罪證據，從而被
    告上開施用海洛因、甲基安非他命之罪證已甚明確，犯行洵
    堪認定。
二、查海洛因、甲基安非他命分別係毒品危害防制條例第二條第
    二項第一、二款規定之第一級、第二級毒品，被告施用海洛
    因、甲基安非他命等毒品後，毒品危害防制條例固曾於九十
    八年五月二十日修正公布施行而有變更，但因就被告施用第
    一級、第二級毒品罪之該條例第十條則未有修正更動，且被
    告亦未供出毒品來源，是無比較新舊法問題。從而，被告施
    用第一級、第二級毒品之犯行，核係犯毒品危害防制條例第
    十條第一項施用第一級毒品罪、同條第二項施用第二級毒品
    。其施用前後之持有毒品低度行為，應為進而施用之高度行
    為所吸收，不另論以持有毒品罪。另「甲基安非他命可以口
    服、靜脈注射方式施用，海洛因與甲基安非他命均可溶於水
    ，有可能將二者同時以注射方式施用。惟非法施用毒品之方
    式，並無固定模式，通常依其習慣，隨意混合各類毒品配合
    喜好之方式施用」之情，實務上或有所見，因認本件依被告
    於審理中供述其係將海洛因與甲基安非他命同時以注射方式
    施用等語，非無可能，而上開驗尿報告僅能證明被告確有在
    採尿前一定時間內施用海洛因與甲基安非他命之事實，無法
    推認被告施用前開毒品之方式，在別無旁證足資證明被告係
    分別施用海洛因與甲基安非他命之情況下，自應為有利於被
    告之認定。則被告以一施用行為，同時施用海洛因與甲基安
    非他命，所犯上開二罪係一行為觸犯數罪名之想像競合關係
    ，應從一重依施用第一級毒品罪論處。再被告曾因施用毒品
    案件，經原審法院以九十五年度毒聲字第二六三號裁定送觀
    察、勒戒後，認無繼續施用毒品之傾向，由臺灣臺南地方法
    院檢察署檢察官於民國九十五年五月二十二日，以九十五年
    度毒偵字第九五二號為不起訴處分確定，有臺灣臺南地方法
    院檢察署刑案資料查註紀錄表、臺灣臺南地方法院檢察署九
    十五年度毒偵字第九五二號不起訴處分書等附卷可證。
三、原審法院認被告罪證明確，適用毒品危害防制條例第十條第
    一項、第二項、第十一條前段、第五十五條前段、第三十八
    條第一項第二款，經審酌被告犯罪之動機、手段，及其品性
    、生活狀況、犯罪所生之損害、犯罪後態度等一切情狀，量
    處有期徒刑九月，至扣案之注射針筒一支，係被告施用毒品
    之工具，業據被告陳明在卷，亦敘明理由併予宣告沒收，認
    事用法俱無不合，量刑亦稱妥適，被告上訴意旨謂量刑過重
    ，指摘原判決不當，並無可取，為無理由，應予駁回。
據上論結，應依刑事訴訟法第三百六十八條，判決如主文。
本案經檢察官張太龍到庭執行職務。
中    華    民    國    99    年    2     月    10    日
              刑事第三庭  審判長法  官  陳  義  仲
                                法  官  宋  明  中
                                法  官  楊  清  安
以上正本證明與原本無異。
如不服本判決應於收受送達後10日內向本院提出上訴書狀，其未
敘述上訴理由者，並得於提起上訴後10日內向本院補提理由書（
均須按他造當事人之人數附繕本）「切勿逕送上級法院」。
                                書記官  陳  明  芬
中    華    民    國    99    年    2     月    10    日
附錄：本案論罪科刑法條全文：
毒品危害防制條例第十條：
  施用第一級毒品者，處六月以上五年以下有期徒刑。
  施用第二級毒品者，處三年以下有期徒刑。

司法院資訊處製作；財團法人民間司法改革基金會備份。
